Minutes et répertoires du notaire Antoine DES QUATREVAULX, 20 mars 1579 - 31 décembre 1617 (étude XXIV)
Archives nationales
- Minutes de Antoine DES QUATREVAULX, 1579 - décembre 1617; MC/ET/XXIV/153 - MC/ET/XXIV/271
  - Minutes (inventaires après décès). 1600 - 1602, MC/ET/XXIV/266
    - Inventaire avant séparation de Françoise Aymée et de Thibault Aucolin, maître tailleur d'habits, biens sis rue Jean-Tison, paroisse Saint-Germain-l'Auxerrois., 13 juin 1601; MC/ET/XXIV/266; 4 Fo
      inventaire; Jean-Tison (rue); Aymée, Françoise; Aucolin, Thibault; tailleur d'habits
    - Inventaire après décès de Marie Desessars, épouse de Pierre Legrand, marchand drapier, biens sis rue Neuve-du-Jeu-de-Paume, paroisse Saint-Eustache, et dans une maison du faubourg Saint-Lazare, vis-à-vis de la porte Saint-Denis, paroisse Saint-Laurent., 24 septembre 1601; MC/ET/XXIV/266; 22 Fo
      inventaire après décès; Saint-Laurent (paroisse); Desessars, Marie; Legrand, Pierre; négociant
    - Inventaire après décès de Marie Dutertre, épouse de Michel Coullon, marchand poissonnier, biens sis rue des Fossés-Saint-Germain-l'Auxerrois, paroisse Saint-Germain-l'Auxerrois., 22 octobre 1601; MC/ET/XXIV/266; 6 Fo
      inventaire après décès; Fossés-Saint-Germain-l'Auxerrois (rue des); Dutertre, Marie; Coullon, Michel; commerçant; poissonnier
    - Inventaire après décès de Marie Tronson, veuve de Claude Hacqueville, Sr de Vicourt, d'Antilly et Atichy, gouverneur du château de Roye, biens sis rue de l'Arbre-Sec, paroisse Saint-Germain-l'Auxerrois., 20 novembre 1601; MC/ET/XXIV/266; 23 Fo
      inventaire après décès; Arbre-Sec (rue de l'); Tronson, Marie; Hacqueville, Claude (sieur de Vicourt, d'Antilly et Atichy)
    - Inventaire avant séparation de Louise Roussel et de Amand Troulle, compagnon boucher, biens sis rue des Gravillers, paroisse Saint-Nicolas-des-Champs., 10 décembre 1601; MC/ET/XXIV/266; 2 Fo
      inventaire; Roussel, Louise; Troulle, Armand; boucher
    - Inventaire après décès de Pierre Hébert, procureur au Châtelet, biens sis rue des Fossés-Saint-Germain-l'Auxerrois, paroisse Saint-Germain-l'Auxerrois., 4 janvier 1602; MC/ET/XXIV/266; 10 Fo
      inventaire après décès; Fossés-Saint-Germain-l'Auxerrois (rue des); Hébert, Pierre; procureur de justice (Ancien Régime)
    - Inventaire après décès de Bernard Guzart, biens sis rue de l'Arbre-Sec, paroisse Saint-Germain-l'Auxerrois., 12 janvier 1602; MC/ET/XXIV/266; 2 Fo
      inventaire après décès; Arbre-Sec (rue de l'); Guzart, Bernard
    - Inventaire après décès de Jeanne Legrand, veuve successivement de Nicolas Rivière, marchand, puis de Jean Hervé, procureur au Châtelet, biens sis rue Saint-Germain-l'Auxerrois, au coin de la rue Thibault-aux-Dés, paroisse Saint-Germain-l'Auxerrois., 15 janvier 1602; MC/ET/XXIV/266; 12 Fo
      inventaire après décès; Saint-Germain-l'Auxerrois (rue); Thibault-aux-Dés (rue); Legrand, Jeanne; Rivière, Nicolas; Hervé, Jean; commerçant; procureur de justice (Ancien Régime)
    - Inventaire avant séparation de Jeanne Buée et de Guillaume Véret, maître cordonnier, biens sis rue de la Tixeranderie, paroisse Saint-Eustache., 12 février 1602; MC/ET/XXIV/266; 8 Fo
      inventaire; Tixeranderie (rue de la); Buée, Jeanne; Véret, Guillaume; cordonnier
    - Inventaire après décès de Michel Coulon, marchand poissonnier, biens sis rue des Fossés-Saint-Germain-l'Auxerrois, et dans quatre boutiques sur le Pont-aux-Meuniers, paroisse Saint-Germain-l'Auxerrois., 15 février 1602; MC/ET/XXIV/266; 10 Fo
      inventaire après décès; Fossés-Saint-Germain-l'Auxerrois (rue des); Coulon, Michel; commerçant; poissonnier
    - Inventaire après décès de Jeanne Payen, veuve de Claude Desessars, marchand tapissier, biens sis rue de la Tonnellerie, chez sa fille, Jeanne Des Essars, veuve de Claude Corville, marchand, paroisse Saint-Eustache., 4 mars 1602; MC/ET/XXIV/266; 8 Fo
      inventaire après décès; Tonnellerie (rue de la); Payen, Jeanne; Desessars, Claude; Des Essars, Jeanne; Corville, Claude; commerçant; tapissier; commerçant
    - Inventaire avant séparation de Lucien Renvoié, demeurant rue Jean-Tison, et de Anne Salle [Inachevé, non signé], biens sis rue d'Avron, paroisse Saint-Germain-l'Auxerrois., 18 mai 1602; MC/ET/XXIV/266; 8 Fo
      inventaire; Avron (rue d'); Renvoié, Lucien; Salle, Anne
    - Inventaire après décès de Jacques Joncheray, aumônier du roi, biens sis au cloître Saint-Germain-l'Auxerrois, paroisse Saint-Germain-l'Auxerrois., 19 décembre 1602; MC/ET/XXIV/266; 4 Fo (Partie supérieure atteinte par les moisissures)
      inventaire après décès; Saint-Germain-l'Auxerrois (cloître); Joncheray, Jacques; prêtre
    - Inventaire après décès de Pierre Marqueret, laboureur à Cuilly en Picardie, biens sis au port de l'École, en une maison à l'enseigne de l'image Saint Claude, paroisse Saint-Germain-l'Auxerrois, (ou 13, 20, 27) jeudi 6 avril 1610., 6 avril 1610 - 27 avril 1610; MC/ET/XXIV/266; 2 Fo
      inventaire après décès; Marqueret, Pierre; agriculteur
  - Minutes (inventaires après décès). 1603 - 1606, MC/ET/XXIV/267
    - Inventaire après décès de André Delaprévôté, voiturier par terre, avant le remariage de sa veuve, Geneviève Macé, avec Jean Moret, voiturier par terre, biens sis rue des Trois-Maries, en une maison à l'enseigne du Chef Saint-Denis, paroisse Saint-Germain-l'Auxerrois., 23 janvier 1603; MC/ET/XXIV/267; 4 Fo (Partie supérieure atteinte par les moisissures)
      inventaire après décès; Trois-Maures (rue des); Chef Saint-Denis (enseigne du); Delaprévôté, André; Macé, Geneviève; Moret, Jean; transporteur de marchandises
    - Inventaire après décès de Pierre Boucher, maître tailleur d'habits, biens sis rue de l'Arbre-Sec, paroisse Saint-Germain-l'Auxerrois., 12 mars 1603; MC/ET/XXIV/267; 4 Fo (Partie supérieure atteinte par les moisissures)
      inventaire après décès; Arbre-Sec (rue de l'); Boucher, Pierre; tailleur d'habits
    - Inventaire après décès de Michel Coullon [Inachevé, non signé]., 21 avril 1603; MC/ET/XXIV/267; 4 Fo
      inventaire après décès; Coullon, Michel
    - Inventaire après décès de Guillaume Lemaire, marchand voiturier par eau à Pont-l'Évêque [Inachevé, non signé], biens sis en un bâtiment flottant sur la Seine, devant le jardin du palais des Tuileries, paroisse Saint-Germain-l'Auxerrois., 24 avril 1603; MC/ET/XXIV/267; 4 Fo
      inventaire après décès; Lemaire, Guillaume; commerçant; transporteur de marchandises
    - Inventaire après décès de Pierre de Vassault, secrétaire des finances, biens sis rue des Poulies, paroisse Saint-Germain-l'Auxerrois., 4 juin 1603; MC/ET/XXIV/267; 8 Fo
      inventaire après décès; Poulies (rue des); Vassault, Pierre de; secrétaire des finances (Ancien Régime)
    - Inventaire après décès de Jean de Cauvry, maître inciseur chirurgien, biens sis rue Sainte-Avoie, en une maison à l'enseigne de l'image Notre Dame, paroisse Saint-Merri., 30 juin 1603; MC/ET/XXIV/267; 12 Fo
      inventaire après décès; Sainte-Avoie (rue); Notre-Dame (image); Cauvry, Jean de
    - Inventaire après décès de Nicolas Fleury, brodeur et valet de chambre du roi, et brodeur de la reine, biens sis rue Saint-Honoré, paroisse Saint-Germain-l'Auxerrois., 27 août 1603; MC/ET/XXIV/267; 20 Fo (Passages très pâles)
      inventaire après décès; Saint-Honoré (rue); Fleury, Nicolas; brodeur; officier de la Chambre du roi (Ancien Régime); brodeur
    - Inventaire après décès de Anne Monginet, épouse de Robert Robelot, maître joueur d'instruments, biens sis rue du Petit-Cloître, paroisse Saint-Germain-l'Auxerrois., 26 septembre 1603; MC/ET/XXIV/267; 2 Fo
      inventaire après décès; Monginet, Anne; Robelot, Robert; musicien
    - Inventaire après décès de Guillaume Larcher, Sr de Langres, garde du cabinet et de la bibliothèque du roi [Non signé des notaires], biens sis dans l'enclos du château du Louvre et aussi, en la grosse tour, au coin de la basse-cour, paroisse Saint-Germain-l'Auxerrois., 25 octobre 1603; MC/ET/XXIV/267; 8 Fo (Passages très pâles)
      inventaire après décès; Larcher, Guillaume (sieur de Langres)
    - Inventaire après décès de Marguerite Guitel, veuve de Jean Guyot, maître fripier, biens sis rue des Deux-Portes, près de la chapelle aux Orfèvres, paroisse Saint-Germain-l'Auxerrois., 8 mars 1604; MC/ET/XXIV/267; 8 Fo
      inventaire après décès; Deux-Portes (rue des); Guitel, Marguerite; Guyot, Jean; brocanteur
    - Inventaire après décès de Simon Nicolas, Sr de Ruffey, notaire et secrétaire du roi, biens sis rue de Bétizy, au coin de la rue Tirechappe, paroisse Saint-Germain-l'Auxerrois, et à Auteuil., 13 mai 1604; MC/ET/XXIV/267; 42 Fo (Partie supérieure moisie; manques)
      inventaire après décès; Béthisy (rue); Auteuil (ancienne commune); Nicolas, Simon (sieur de Ruffey); notaire; secrétaire du roi (Ancien Régime)
    - Inventaire après décès de Chrétienne Guérin, veuve de Vulpin Thuret, marchand, puis épouse de Pierre François, archer de la compagnie du prévôt d'Ile-de-France, biens sis rue du Petit-Cloître, en une maison ayant entrée et issue sur le quai, paroisse Saint-Germain-l'Auxerrois., 20 mai 1604; MC/ET/XXIV/267; 8 Fo
      inventaire après décès; Guérin, Chrétienne; Thuret, Vulpin; François, Pierre; commerçant
    - Inventaire après décès de Pierre Liger, voiturier par terre, biens sis au port de l'École, en une maison à l'enseigne du Chapeau rouge, paroisse Saint-Germain-l'Auxerrois., 17 juillet 1604; MC/ET/XXIV/267; 6 Fo
      inventaire après décès; Chapeau Rouge (enseigne du); Liger, Pierre; transporteur de marchandises
    - Inventaire avant séparation de Catherine François et de François Delarue, tailleur d'habits, biens sis rue des Fontaines, près du Temple, paroisse Saint-Nicolas-des-Champs., 18 août 1604; MC/ET/XXIV/267; 6 Fo
      inventaire; Fontaines (rue des); François, Catherine; Delarue, François; tailleur d'habits
    - Inventaire après décès de Denis Tabart, prêtre chantre de la chapelle de musique de la chambre du roi, chanoine de Noroy et chapelain perpétuel au chœur de Saint-Germain-l'Auxerrois, biens sis au cloître Saint-Germain-l'Auxerrois, paroisse Saint-Germain-l'Auxerrois., 23 août 1604; MC/ET/XXIV/267; 6 Fo
      inventaire après décès; Saint-Germain-l'Auxerrois (cloître); Tabart, Denis; prêtre; officier de la Chambre du roi (Ancien Régime); chanoine
    - Inventaire après décès de Marie Cruynet, veuve de Augustin Vimont, puis épouse du Sr Juthin, maître porteur de charbon, biens sis au cloître Saint-Germain-l'Auxerrois, paroisse Saint-Germain-l'Auxerrois., 31 août 1604; MC/ET/XXIV/267; 8 Fo
      inventaire après décès; Saint-Germain-l'Auxerrois (cloître); Cruynet, Marie; Vimont, Augustin; Juthin (sieur); magasinier
    - Inventaire après décès de Thomasse Jolly, épouse de Nicolas Baucheroy, compagnon boulanger [Inachevé, non signé], biens sis au coin de la rue Arnoul de Charronne, au chevet de Saint-Germain-l'Auxerrois, en une maison à l'enseigne du Plat d'étain, et rue de Bétizy, paroisse Saint-Germain-l'Auxerrois., 10 septembre 1604; MC/ET/XXIV/267; 2 Fo
      inventaire après décès; Plat d'Etain (enseigne du); Béthisy (rue); Jolly, Thomasse; Baucheroy, Nicolas; boulanger
    - Inventaire après décès de Noëlle Porteboys, épouse de Denis Louet, tailleur d'habits [Non signé des notaires], biens sis rue des Fossés-Saint-Germain-l'Auxerrois, en une maison à l'enseigne de la Corne de cerf, paroisse Saint-Germain-l'Auxerrois., 20 septembre 1604; MC/ET/XXIV/267; 4 Fo
      inventaire après décès; Fossés-Saint-Germain-l'Auxerrois (rue des); Corne de Cerf (enseigne de la); Porteboys, Noëlle; Louet, Denis; tailleur d'habits
    - Inventaire après décès de Jean Traversier, maître brodeur chasublier, biens sis sur le Pont-Notre-Dame, en une maison à l'enseigne de la Corne de cerf, tenue en location du prévôt des marchands, paroisse Saint-Gervais., 12 novembre 1604; MC/ET/XXIV/267; 6 Fo
      inventaire après décès; Corne de Cerf (enseigne de la); Traversier, Jean; brodeur; prévôt des marchands (Ancien Régime)
    - Inventaire après décès de Jean Delesne, marchand de vins, biens sis rue de l'Arbre-Sec, près de la croix du Trahoir, en une maison joignant celle à l'enseigne des Quatre Fils Aymon, paroisse Saint-Germain-l'Auxerrois., 15 novembre 1604; MC/ET/XXIV/267; 18 Fo
      inventaire après décès; Arbre-Sec (rue de l'); Delesne, Jean; commerçant
    - Inventaire après décès de Simon Lescacheux, marchand, biens sis rue Montorgueil, paroisse Saint-Eustache., 28 janvier 1605; MC/ET/XXIV/267; 2 Fo
      inventaire après décès; Montorgueil (rue); Lescacheux, Simon; commerçant
    - Inventaire après décès de Perrette Harenger, veuve de Geoffroy Thiboust, marchand, biens sis rue Saint-Germain-l'Auxerrois, en une maison à l'enseigne de l'image Saint Christophe, tenue en location du collège de Dormans, dit de Beauvais, paroisse Saint-Germain-l'Auxerrois., 20 septembre 1605; MC/ET/XXIV/267; 12 Fo
      inventaire après décès; Saint-Germain-l'Auxerrois (rue); Harenger, Perrette; Thiboust, Geoffroy; commerçant
    - Inventaire après décès de Jacques Moulon, maître cuisinier, biens sis rue des Fossés-Saint-Germain-l'Auxerrois, en une maison à l'enseigne des Quatre Fils Aymon, paroisse Saint-Germain-l'Auxerrois., 10 octobre 1605; MC/ET/XXIV/267; 8 Fo
      inventaire après décès; Fossés-Saint-Germain-l'Auxerrois (rue des); Moulon, Jacques; cuisinier
    - Inventaire après décès de Jean Thoize, maître maréchal, biens sis rue d'Orléans, paroisse Saint-Eustache., 13 novembre 1605; MC/ET/XXIV/267; 6 Fo
      inventaire après décès; Orléans (rue d'); Thoize, Jean
    - Inventaire après décès de Rachel Le Cler, épouse de Lubin Gohel, maître aiguillier alénier, biens sis rue de l'Arbre-Sec, paroisse Saint-Germain-l'Auxerrois., 10 décembre 1605; MC/ET/XXIV/267; 6 Fo
      inventaire après décès; Arbre-Sec (rue de l'); Le Cler, Rachel; Gohel, Lubin; fabricant d'accessoires vestimentaires
    - Inventaire après décès de Michel Marcq, maître cordonnier, biens sis rue de l'Arbre-Sec, paroisse Saint-Germain-l'Auxerrois., 14 décembre 1605; MC/ET/XXIV/267; 4 Fo
      inventaire après décès; Arbre-Sec (rue de l'); Marcq, Michel; cordonnier
    - Inventaire après décès de Vincent Coutelier, maître charcutier, biens sis rue de l'Arbre-Sec, paroisse Saint-Germain-l'Auxerrois., 10 janvier 1606; MC/ET/XXIV/267; 8 Fo
      inventaire après décès; Arbre-Sec (rue de l'); Coutelier, Vincent; charcutier
    - Inventaire après décès de Perrette Divoy, veuve successivement de Jean Le Mercier, et de Benoît Boudart, marchand tavernier cabaretier, puis épouse de Raulet Baudin, maître jardinier, biens sis faubourg Montmartre, paroisse Saint-Eustache., 19 janvier 1606; MC/ET/XXIV/267; 13 Fo
      inventaire après décès; Montmartre (faubourg); Divoy, Perrette; Le Mercier, Jean; Boudart, Benoît; Baudin, Raulet; commerçant; jardinier
    - Inventaire après décès de Marguerite Desaci, veuve de Adam Papin, maître lunetier, biens sis rue des Poulies, paroisse Saint-Germain-l'Auxerrois., 13 février 1606; MC/ET/XXIV/267; 4 Fo
      inventaire après décès; Poulies (rue des); Desaci, Marguerite; Papin, Adam
    - Inventaire après décès de Marie Auger, biens sis rue Beaurepaire, paroisse Saint-Sauveur., 30 mai 1606; MC/ET/XXIV/267; 2 Fo
      inventaire après décès; Beaurepaire (rue); Auger, Marie
    - Inventaire après décès de François Aubery, Sr Des Barreaulx, maître d'hôtel de feue la princesse de Condé, biens sis rue de l'Arbre-Sec, en un logement tenu en location de Nicolas Coquille, en la maison de Samuel Aubery, Sr de Beigneulx, secrétaire ordinaire du prince de Condé, paroisse Saint-Germain-l'Auxerrois., 3 juillet 1606; MC/ET/XXIV/267; 10 Fo (Passages très pâles)
      inventaire après décès; Arbre-Sec (rue de l'); Aubery, François (sieur des Barreaulx); Condé, Charlotte Catherine de La Trémoille (1565-1629, princesse de); Coquille, Nicolas; Aubery, Samuel (sieur de Beigneulx); Condé, Henri II de Bourbon (1588-1646, prince de); maître d'hôtel
    - Inventaire après décès de Claude Villette, marchand, biens sis au cloître Saint-Germain-l'Auxerrois, paroisse Saint-Germain-l'Auxerrois., 3 août 1606; MC/ET/XXIV/267; 12 Fo
      inventaire après décès; Saint-Germain-l'Auxerrois (cloître); Villette, Claude; commerçant
    - Inventaire après décès de Jean Millart, prêtre habitué de Saint-Germain-l'Auxerrois, biens sis au cloître Saint-Germain-l'Auxerrois, paroisse Saint-Germain-l'Auxerrois., 30 août 1606; MC/ET/XXIV/267; 8 Fo
      inventaire après décès; Saint-Germain-l'Auxerrois (cloître); Millart, Jean; prêtre
    - Inventaire après décès de Étienne Colbart, tailleur d'habits, biens sis rue Bétizy, paroisse Saint-Germain-l'Auxerrois., 21 novembre 1606; MC/ET/XXIV/267; 4 Fo
      inventaire après décès; Colbart, Etienne; tailleur d'habits
    - Inventaire après décès de Jeanne Laurent, épouse de Marin Garens, gagne-denier, biens sis rue des Fossés-Saint-Germain-l'Auxerrois, paroisse Saint-Germain-l'Auxerrois., 21 décembre 1606; MC/ET/XXIV/267; 6 Fo
      inventaire après décès; Fossés-Saint-Germain-l'Auxerrois (rue des); Laurent, Jeanne; Garens, Marin; journalier
  - Minutes (inventaires après décès). 1607 - 1609, MC/ET/XXIV/268
    - Inventaire après décès de Pierre de Saint-Urbain, tailleur et valet de chambre de la princesse de Conti (inventaire fait à sa demande), biens sis rue Saint-Honoré, paroisse Saint-Germain-l'Auxerrois., 6 février 1607; MC/ET/XXIV/268; 6 Fo
      inventaire après décès; Saint-Honoré (rue); Saint-Urbain, Pierre de; Conti, Louise Marguerite de Lorraine (1574-1631, princesse de); tailleur d'habits; employé de maison
    - Inventaire après décès de Thomasse Lamy, épouse de Michel Regnault, maître orfèvre, biens sis rue de la Monnaie, en la maison de son neveu, Roland Regnault, maître orfèvre, paroisse Saint-Germain-l'Auxerrois., 16 mai 1607; MC/ET/XXIV/268; 4 Fo
      inventaire après décès; Monnaie (rue de la); Lamy, Thomasse; Regnault, Michel; Regnault, Roland; orfèvre
    - Inventaire après décès de Pierre Durand, marchand de vins, biens sis rue de la Truanderie, en une maison à l'enseigne de l'image Notre Dame, paroisse Saint-Eustache., 8 octobre 1607; MC/ET/XXIV/268; 4 Fo (Bordure extérieure déchirée)
      inventaire après décès; Grande-Truanderie (rue de la); Notre-Dame (image); Durand, Pierre; commerçant
    - Inventaire après décès de Marguerite Marcellot, épouse de Claude Chanlatte, marchand de vins, biens sis rue Bétizy, en une maison à l'enseigne du Compas, ayant issue sur la rue Tirechappe, paroisse Saint-Germain-l'Auxerrois., 22 octobre 1607; MC/ET/XXIV/268; 20 Fo
      inventaire après décès; Marcellot, Marguerite; Chanlatte, Claude; commerçant
    - Inventaire après décès de Denis Guérin, biens sis rue des Vieilles-Étuves, paroisse Saint-Eustache., 23 octobre 1607; MC/ET/XXIV/268; 12 Fo
      inventaire après décès; Vieilles-Etuves (rue des); Guérin, Denis
    - Inventaire après décès de Louis Regnault, maître maçon, biens sis rue Jean-Saint-Denis, paroisse Saint-Germain-l'Auxerrois., 17 novembre 1607; MC/ET/XXIV/268; 6 Fo
      inventaire après décès; Jean-Saint-Denis (rue); Regnault, Louis; maçon
    - Inventaire après décès de Marguerite Lenffant, fille d'honneur de Madame, sœur unique du roi, biens sis rue Saint-Honoré, paroisse Saint-Eustache, et en l'hôtel de Mgr Louis de Rohan, au cloître Saint-Merri, paroisse Saint-Merri., 20 novembre 1607; MC/ET/XXIV/268; 12 Fo
      inventaire après décès; Saint-Honoré (rue); Saint-Merri (cloître); Lenffant, Marguerite; Rohan, Louis de (Monseigneur)
    - Inventaire après décès de Jeanne de Fortis, épouse de Charles Billiad, conseiller au Parlement, président aux Enquêtes, biens sis rue de l'Arbre-Sec, paroisse Saint-Germain-l'Auxerrois., 8 janvier 1608; MC/ET/XXIV/268; 14 Fo (Passages très pâles)
      inventaire après décès; Arbre-Sec (rue de l'); Fortis, Jeanne de; Billiad, Charles
    - Inventaire après décès de Marguerite Penavayre, épouse de Louis Decernillon, avocat au Conseil privé, biens sis rue de la Monnaie et aussi rue Delamare, chez Philipe Pénavayre, paroisse Saint-Germain-l'Auxerrois., 29 mars 1608; MC/ET/XXIV/268; 12 Fo
      inventaire après décès; Monnaie (rue de la); Penavayre, Marguerite; Decernillon, Louis; Pénavayre, Philippe; avocat aux conseils (Ancien Régime)
    - Inventaire après décès de Marguerite Mellelier, épouse de Mathieu Pochart, maître serrurier, biens sis rue Jean-Tison, chez Mathieu Fasson, voiturier par terre, paroisse Saint-Germain-l'Auxerrois., 10 avril 1608; MC/ET/XXIV/268; 2 Fo
      inventaire après décès; Jean-Tison (rue); Mellelier, Marguerite; Pochart, Mathieu; Fasson, Mathieu; serrurier; transporteur de marchandises
    - Inventaire après décès de Bonaventure Ollivier, sergent à verge au Châtelet, biens sis rue des Vertus, paroisse Saint-Nicolas-des-Champs., 5 mai 1608; MC/ET/XXIV/268; 4 Fo
      inventaire après décès; Vertus (rue des); Ollivier, Bonaventure; auxiliaire de justice
    - Inventaire après décès de Roland Cerisier, marchand toilier, biens sis rue Saint-Honoré, en une maison à l'enseigne des Trois Croissants, paroisse Saint-Eustache., 14 juin 1608; MC/ET/XXIV/268; 24 Fo
      inventaire après décès; Cerisier, Roland; commerçant
    - Inventaire après décès de Pierre Laurent, maître cordonnier, biens sis rue de l'Arbre-Sec, paroisse Saint-Germain-l'Auxerrois., 25 juin 1608; MC/ET/XXIV/268; 10 Fo
      inventaire après décès; Arbre-Sec (rue de l'); Laurent, Pierre; cordonnier
    - Inventaire après décès de Marie Doublet, épouse de François Bergeron, notaire au Châtelet, biens sis rue Barre-au-Bec, paroisse Saint-Merri, et en la ferme de Sevran., 16 septembre 1608; MC/ET/XXIV/268; 29 Fo (Passages très pâles)
      inventaire après décès; Doublet, Marie; Bergeron, François; notaire
    - Inventaire après décès de Marguerite Billiad, épouse de Claude Bodin, maître d'hôtel ordinaire du roi [Inachevé, non signé], biens sis à Pantin., 15 janvier 1609; MC/ET/XXIV/268; 4 Fo
      inventaire après décès; Pantin (Seine-Saint-Denis); Billiad, Marguerite; Bodin, Claude; maître d'hôtel
    - Inventaire après décès de Simon Parat, marchand, biens sis quai de Seine, près de l'arche Bourbon, en une maison tenue en location de Thibault Cressé, élu en l'élection de Clermont-en-Beauvaisis, et de son épouse, Étiennette Caffice, paroisse Saint-Germain-l'Auxerrois, et à Courbevoie., 9 avril 1609; MC/ET/XXIV/268; 23 Fo
      inventaire après décès; Courbevoie (Hauts-de-Seine); Parat, Simon; Cressé, Thibault; Caffice, Etiennette; commerçant
    - Inventaire après décès de Barbe Briet, épouse de Antoine Douelles, Sr de L'Écluze-en-Brie, biens sis rue d'Anjou, paroisse Saint-André-des-Arts, et à Louveciennes., 26 octobre 1609; MC/ET/XXIV/268; 16 Fo (Passages très pâles)
      inventaire après décès; Anjou (rue d'); Louveciennes (Yvelines); Briet, Barbe; Douelles, Antoine (sieur de L'Écluze-en-Brie)
    - Inventaire après décès de Catherine Fustel, épouse de Jean Blandin, voiturier par eau, biens sis rue Fromenteau, paroisse Saint-Germain-l'Auxerrois., 29 octobre 1609; MC/ET/XXIV/268; 4 Fo
      inventaire après décès; Froidmanteau (rue); Fustel, Catherine; Blandin, Jean; transporteur de marchandises
    - Inventaire après décès de Denise Fenyn, épouse de Jean Langlois, marchand de soie, velours et passements, biens sis rue d'Orléans, en une maison à l'enseigne de l'image Sainte Madeleine, paroisse Saint-Eustache, et à Villemomble., 5 novembre 1609; MC/ET/XXIV/268; 26 Fo
      inventaire après décès; Orléans (rue d'); Villemomble (Seine-Saint-Denis); Fenyn, Denise; Langlois, Jean
    - Inventaire après décès de Catherine Auboucher, veuve de Antoine Vasson, maître cordonnier, biens sis rue de l'Arbre-Sec, paroisse Saint-Germain-l'Auxerrois., 17 décembre 1609; MC/ET/XXIV/268; 14 Fo (Passages très pâles)
      inventaire après décès; Arbre-Sec (rue de l'); Auboucher, Catherine; Vasson, Antoine; cordonnier
  - Minutes (inventaires après décès). 1610 - 1612, MC/ET/XXIV/269